【裁判字號】    94,訴,4298
【裁判日期】    950127
【裁判案由】    毒品危害防制條例
【裁判全文】
臺灣高雄地方法院刑事判決              94年度訴字第4298號
公  訴  人  臺灣高雄地方法院檢察署檢察官
被      告  乙○○
                    號
                    （現另案於臺灣高雄看守所羈押中）
上列被告因毒品危害防制條例案件，經檢察官提起公訴（94年度
毒偵字第8698號），嗣被告就被訴事實為有罪之陳述，並聽取當
事人之意見後，本院合議庭裁定改依簡式審判程序由受命法官獨
任進行審判程序，並判決如下：
    主  文
乙○○連續施用第一級毒品，處有期徒刑捌月；扣案之第一級毒
品海洛因壹包（驗後淨重伍點伍公克，空包裝重零點參伍公克）
，沒收銷燬之。又連續施用第二級毒品，處有期徒刑伍月；扣案
之第二級毒品甲基安非他命壹包（驗後含袋毛重參壹點參貳公克
），沒收銷燬之。應執行有期徒刑壹年；扣案之第一級毒品海洛
因壹包（驗後淨重伍點伍公克，空包裝重零點參伍公克）及第二
級毒品甲基安非他命壹包（驗後含袋毛重參壹點參貳公克），均
沒收銷燬之。
    事  實
一、乙○○前於民國93年間因施用毒品案件，經臺灣臺南地方法
    院裁定送觀察、勒戒後，認無繼續施用毒品之傾向，於94年
    6 月21日執行完畢釋放，由臺灣臺南地方法院檢察署檢察官
    於94年6 月21日，以94年度毒偵字第169 號不起訴處分確定
    。詎乙○○明知海洛因、甲基安非他命分別經公告列為毒品
    危害防制條例第2 條第2 項第1 款、第2 款之第一、二級毒
    品，不得非法持有、施用，仍不知悔改，於前開觀察、勒戒
    執行完畢釋放後5 年內，基於施用第一級毒品海洛因及第二
    級毒品甲基安非他命之概括犯意，均自94年8 月初某日起至
    94 年10 月9 日晚上某時許止，在高雄或臺南地區不特定之
    汽車旅館內，將海洛因摻入香煙之方式，大約1 天1 次之頻
    率，連續施用第一級毒品海洛因多次，而將甲基安非他命以
    玻璃吸食器燒烤之方式，大約1 天1 至3 次不等之頻率，連
    續施用第二級毒品甲基安非他命多次。嗣因另案通緝，而於
    94 年10 月10日凌晨2 時52分許，在高雄市○○區○○路與
    博愛路口為警查獲，並扣得其所有之第一級毒品海洛因1 包
    （驗後淨重5. 5公克，空包裝重0.35公克）及第二級毒品甲
    基安非他命1 包（驗後含袋毛重31.32 公克），並經其同意
    採集尿液送驗後，始知上情。
三、案經高雄市政府警察局移送臺灣高雄地方法院檢察署檢察官
    偵查起訴。
    理  由
壹、程序方面：
一、按除被告所犯為死刑、無期徒刑、最輕本刑為3 年以上有期
    徒刑之罪或高等法院管轄第一審案件者外，於法院行準備程
    序進行中，被告先就被訴事實為有罪之陳述時，審判長得告
    知被告簡式審判程序之旨，並聽取當事人、代理人、辯護人
    及輔佐人之意見後，裁定進行簡式審判程序；且受命法官行
    準備程序，與法院或審判長有同一之權限；又簡式審判程序
    之證據調查，不受刑事訴訟法第159 條第1 項、第161 條之
    2 、第161 條之3 、第163 條之2 及第164 條至第170 條規
    定之限制，刑事訴訟法第273 條之1 第1 項、第279 條第2
    項前段、第273 條之2 分別定有明文。
二、查本件被告乙○○所犯為死刑、無期徒刑、最輕本刑為3 年
    以上有期徒刑以外之罪，且非高等法院管轄第一審之案件，
    其於準備程序中就前揭被訴事實為有罪之陳述，經法官告知
    簡式審判程序之旨，並聽取公訴人及被告之意見後，本院認
    無不得或不宜改依簡式審判程序進行之處，爰依前揭規定，
    經本院合議庭裁定由受命法官獨任進行簡式審判程序，核先
    敘明。
貳、實體方面
一、上揭事實，訊據被告洪進利於警詢及本院審理中均坦承不諱
    ，且查：
（一）被告於94年10月10日，為警採尿送驗結果，呈嗎啡及甲基
      安非他命陽性反應之事實；有高雄市立凱旋醫院94年10月
      17日濫用藥物尿液檢驗報告（檢體編號：Ｌ專－94710 號
      ）1 紙在卷可稽，而扣案之白色粉末1 包（驗後淨重5.5
      公克，空包裝重0.35公克）及白色晶體1 包（驗後含袋毛
      重31.32 公克），經分別送法務部調查局及高雄醫學大學
      附設中和紀念醫院檢驗結果，各確係第一級毒品海洛因及
      第二級毒品甲基安非他命，有該局調科壹字第220021816
      號鑑定通知書及該院95年1 月3 日報告編號0000－000 之
      檢驗報告各1 紙在卷可佐，核均與被告自白相符，堪予採
      為論罪之證據，被告犯行洵堪認定。
（二）被告前於93年間因施用毒品案件，經臺灣臺南地方法院裁
      定送觀察、勒戒後，認無繼續施用毒品之傾向，於94 年6
      月21日執行完畢釋放，由臺灣臺南地方法院檢察署檢察官
      於94年6 月21日，以94年度毒偵字第169 號不起訴處分確
      定，此有臺灣高等法院被告前案紀錄表及臺灣高雄地方法
      院檢察署被告刑案資料查註紀錄表各1 份在卷可稽，其於
      執行觀察、勒戒執行完畢釋放後，5 年內再犯毒品危害防
      制條例第10條第1 項、第2 項之施用第一級、第二級毒品
      犯行，所為與毒品危害防制條例第23條第2 項之規定相符
      ，依法即應予論科。
二、按海洛因、甲基安非他命，分別係毒品危害防制條例第2 條
    第2 項第1 款、第2 款所稱之第一級、第二級毒品，是核被
    告所為，係犯該條例第10條第1 項、第2 項之施用第一級、
    第二級毒品罪。被告持有第一級、第二級毒品海洛因及甲基
    安非他命，進而施用，其前後持有之低度行為均應為施用之
    高度行為所吸收，不另論罪。被告先後多次施用第一級毒品
    海洛因及第二級毒品甲基安非他命，時間緊接，方法相同，
    觸犯構成要件相同之罪名，顯係均基於概括犯意為之，各應
    依連續犯規定論以一罪，並依法加重其刑。又被告所犯上開
    2 罪間，犯意各別、行為互殊，觸犯構成要件相異之罪名，
    自應分論併罰。爰審酌被告經觀察、勒戒後，尚未能戒絕毒
    癮，足證前開保安處分措施實難矯治其惡性，再次施用第一
    級毒品海洛因及第二級毒品甲基安非他命而觸法，顯見其無
    悔改之意，意志不堅，一犯再犯，有失政府制定毒品危害防
    制條例之立法美意，本不宜寬貸，惟念其施用毒品乃自戕一
    己之身體健康，尚未害及他人，且施用期間為2 個月，所生
    危害非大，又犯後坦承等一切情狀，分別量處如主文所示之
    刑，並定期應執行之刑，以資懲儆。
三、扣案之第一級毒品海洛因1 包（驗後淨重5.5 公克，空包裝
    重0.35公克，因海洛因附著於包裝上剝離不易，應將包裝之
    整體視為海洛因毒品）、第二級毒品甲基安非他命1 包（驗
    後含袋毛重31.32 公克，因甲基安非他命附著於包裝上剝離
    不易，應將包裝之整體視為甲基安非他命毒品），已如前述
    ，為被告所有，供本件施用毒品所用之物，此業經被告供陳
    在卷無訛，均應依毒品危害防制條例第18條第1 項前段之規
    定，不問屬於犯人與否，沒收銷燬之，至送驗時所耗損之毒
    品既已滅失，爰不另為沒收銷燬之諭知，附此敘明。
據上論斷，應依刑事訴訟法第273 條之1 第1 項、第299 條第1
項前段，毒品危害防制條例第10條第1 項、第2 項、第18條第1
項前段，刑法第11條、第56條、第51條第5 款，判決如主文。
本案經檢察官甲○○到庭執行職務。
中    華    民    國    95    年    1     月    27    日
                  刑事第十五庭  法  官  陳筱蓉
以上正本證明與原本無異。
如不服本判決，應於收受送達後10日內向本院提出上訴書狀。
中    華    民    國    95    年    1     月    27    日
                                書記官   梁瑜玲
附錄本案論罪科刑法條全文：
毒品危害防制條例第10條
施用第一級毒品者，處六月以上五年以下有期徒刑。
施用第二級毒品者，處三年以下有期徒刑。


司法院資訊處製作；財團法人民間司法改革基金會備份。
